臺灣苗栗地方法院民事裁定
110年度訴字第21號
上訴人      張家雯  




上列上訴人因本院110年度訴字第21號與被上訴人葉文琪等間請
求塗銷抵押權登記事件，不服本院110年10月15日所為第一審判
決，提起上訴，本院裁定如下：
    主  文
上訴人應於本裁定送達翌日起5 日內，補繳第二審裁判費新臺幣
（下同）13萬5,016元，逾期即駁回其上訴；並應同時提出上訴
理由。
    理  由
一、提起民事第二審上訴，應依民事訴訟法第77條之16規定繳納
    裁判費，此為必須具備之程式，且為法院應依職權調查之事
    項。又提起上訴，應以上訴狀表明上訴理由，提出於原第一
    審法院；上訴不合程式或有其他不合法之情形而可以補正者
    ，原第一審法院應定期間命其補正，如不於期間內補正，應
    以裁定駁回之；上訴狀未具上訴理由者，不適用前項之規定
    ，民事訴訟法第441 條第1 項第4 款、第442 條第2 、3 項
    分別定有明文。因債權之擔保涉訟，以所擔保之債權額為準
    ；如供擔保之物其價額少於債權額時，以該物之價額為準，
    民事訴訟法第77條之6定有明文。以一訴主張數項標的者，
    其價額合併計算之，民事訴訟法第77條之2 第1 項本文亦有
    明定。
二、本件上訴人提起上訴未繳納上訴裁判費。查其上訴聲明，已
    表明對原審判決敗訴部分全部不服，故本件本訴部分上訴利
    益，依民事訴訟法第77條之6規定，就主文第1項部分，訴訟
    標的價額應以如附表二所示即上訴人受擔保之債權額300萬
    元為準，而主文第2項部分，訴訟標的價額應依供擔保物即
    如附表三所示土地之價額核定為149萬7,600元，並合併計算
    訴訟標的價額為449萬7,600元(計算式：3,000,000＋1,497,6
    00元＝4,497,600)，應徵第二審裁判費6萬8,325元；另反訴
    部分訴訟標的金額為439萬元，應徵第二審裁判費6萬6,691
    元，合計應徵第二審裁判費13萬5,016元（計算式：68,325＋
    66,691＝135,016)，未據上訴人繳納，茲依民事訴訟法第442
     條第2 項規定，限上訴人於收受本裁定後5 日內向本院繳
    納，逾期即駁回上訴，並另補正上訴理由。
三、爰裁定如主文。
中　　華　　民　　國　　110 　年　　11　　月　　15　　日
                  民事第二庭  法　官　王筆毅
以上正本係照原本作成。
如不服本裁定關於核定訴訟標的價額部分，應於送達後10日內向
本院提出抗告狀，並繳納抗告費新臺幣1,000 元；其餘關於命補
繳裁判費部分，不得抗告。
                              書記官　劉家蕙
中　　華　　民　　國　　110 　年　　11　　月　　15　　日
附表一：土地標示
編號 土地坐落 （苗栗縣銅鑼鄉） 抵押權設定權利範圍 公告土地現值 （元/㎡） 面積 （㎡） 價額（新臺幣，元以下四捨五入） 1 西田洋段172地號      1/1 1萬9,639元 95.53 187萬6,114元 2 西田洋段173地號  3萬1,228元 8.79 27萬4,494元 3 西田洋段174地號  3萬1,650元 38.09 120萬5,549元 4 西田洋段183地號  2萬1,682元 11.57 25萬861元 5 朝陽段500地號  5萬4,860元 5.7 31萬2,702元                                                 合計     391萬9,720元 
附表二：設定內容
抵押權人 抵押權登記內容 張家雯 權利種類：最高限額抵押權 登記日期：96年12月6日 字號：銅地資字第34410號 擔保債權總金額：新臺幣300萬元 擔保債權種類及範圍：擔保債務人對抵押權人現在（包括過去所負現在尚未清償）及將來在本抵押權設定契約書所定最高限額內所負之借款、透支、票據債務 擔保債權確定期日：99年12月4日 清償日期：99年12月4日 利息（率）：年息5％ 遲延利息（率）：年息5％ 違約金：年息10％ 債務人及債務額比例：葉文琪，債務額比例全部 標的登記次序：2 設定權利範圍：全部1分之1 設定義務人：葉文琪 
附表三：土地標示
編號 土地坐落 （苗栗縣銅鑼鄉） 抵押權設定權利範圍 公告土地現值 （元/㎡） 面積 （㎡） 價額（新臺幣，元以下四捨五入） 1 銅鑼段銅鑼工業區小段71-1地號 1/1 7,200元 208 149萬7,600元 
附表四：設定內容
抵押權人 抵押權登記內容 張家雯 權利種類：最高限額抵押權 登記日期：96年12月6日 字號：銅地資字第34430號 擔保債權總金額：新臺幣150萬元 擔保債權種類及範圍：擔保債務人對抵押權人現在（包括過去所負現在尚未清償）及將來在本抵押權設定契約書所定最高限額內所負之借款、透支、票據債務 擔保債權確定期日：99年12月4日 清償日期：99年12月4日 利息（率）：年息5％ 遲延利息（率）：年息5％ 違約金：年息10％ 債務人及債務額比例：邱月琴，債務額比例全部 標的登記次序：2 設定權利範圍：全部1分之1 設定義務人：邱月琴